# 合营安排要确认合同负债么

提问人：xiaohuolu 时间：2020-09-11 13:33:08
【求助陈版】A公司和B公司联合拍摄电视剧，双方约定共同投资拍摄，待电视剧制作完成后，双方销售电视剧取得的收入按照双方的投资比例分成，属于共同经营。在电视剧制作过程中，A公司与某电视台签订预售协议，电视台按照合同约定向A公司支付了预付款。
新收入准则中规定，合营安排下，与客户签订的合同不适用新收入准则，适用合营安排准则。
求助：那AA公司预收的该笔款项应该按照其投资比例计入预收账款还是合同负债？

回答人：chenyiwei
首先建议谨慎考虑：实务中此类联合摄制安排构成合营安排（尤其是共同经营）的情况并不多见。一般情况下总是以一方为主导，一方最多承担发行等方面的辅助工作；如果双方各自负责部分环节（如一方负责制作，另一方负责发行），则应认为可主导对可变回报影响更大的一项或多项相关活动的一方对整体项目具有控制权。
如确实是构成合营安排（共同经营）的，则根据《企业会计准则第 40 号——合营安排》规定，合营方的会计处理包括“确认单独所承担的负债，以及按其份额确认共同承担的负债”、“确认出售其享有的共同经营产出份额所产生的收入”、“按其份额确认共同经营因出售产出所产生的收入”等，因此收到客户（电视台）的预付款后，应按该规定确认合同负债。